【裁判字號】    97,裁,1264
【裁判日期】    970214
【裁判案由】    贈與稅
【裁判全文】
最  高  行  政  法  院  裁  定
                                     97年度裁字第01264號
上  訴  人  甲○○
訴訟代理人  陸正康律師
被 上訴 人  財政部臺北市國稅局
代  表  人  凌忠嫄
上列當事人間贈與稅事件，上訴人對於中華民國96年8月23日臺
北高等行政法院95年度訴字第4200號判決，提起上訴，本院裁定
如下：
    主  文
上訴駁回。
上訴審訴訟費用由上訴人負擔。
    理  由
一、按對於高等行政法院判決之上訴，非以其違背法令為理由，
    不得為之，行政訴訟法第242條定有明文。依同法第243條第
    1項規定，判決不適用法規或適用不當者，為違背法令；而
    判決有同條第2項所列各款情形之一者，為當然違背法令。
    是當事人對於高等行政法院判決上訴，如依行政訴訟法第24
    3條第1項規定，以高等行政法院判決有不適用法規或適用不
    當為理由時，其上訴狀或理由書應有具體之指摘，並揭示該
    法規之條項或其內容；若係成文法以外之法則，應揭示該法
    則之旨趣；倘為司法院解釋或本院之判例，則應揭示該判解
    之字號或其內容。如以行政訴訟法第243條第2項所列各款情
    形為理由時，其上訴狀或理由書，應揭示合於該條項各款之
    事實。上訴狀或理由書如未依此項方法表明，或其所表明者
    與上開法條規定不合時，即難認為已對高等行政法院判決之
    違背法令有具體之指摘，其上訴自難認為合法。本件上訴人
    對於高等行政法院判決上訴，係以：美兆公司非上訴人一人
    可單獨掌控，同樣持股逾一百萬股之大股東尚有四人，何以
    僅上訴人得利用美兆公司職員，作為分散股權之人頭，其他
    大股東則無？如此認定顯與經驗法則有違。又系爭臺北銀行
    忠孝分行000000000000帳戶，為美兆生活行業股份有限公司
    (下稱美兆公司)家族股東為投資事業所設之共同帳戶，僅係
    利用上訴人名義開戶，有關之收支明細及傳票均顯示並非上
    訴人個人收入與支出，該帳戶非上訴人一人所有甚明，原審
    認定系爭帳戶使用之事實，有不依經驗法則之違誤等語，為
    其理由。惟查本件上訴人經人檢舉以第三人黃永猛名義持有
    美兆公司股票1,459,350股，並於民國91年度以黃君名義將
    系爭股票過戶予曹維鈞（上訴人之女），涉嫌逃漏贈與稅，
    經被上訴人機關核定贈與總額新台幣（以下同）23,848,746
    元，淨額22,848,746元，贈與稅額5,803,573元，並就其漏
    稅額5,803,573元，處以1倍之罰鍰5,803,573元，經核並無
    不合，而原審判決復敘明系爭寄掛於黃永猛名義之美兆公司
    股權1,459,350股之購股款項，係於86年12月16日出自上訴
    人名義之台北銀行忠孝分行000000000000帳戶；且86年間，
    美兆公司原始股東為規劃上市、上櫃，乃將擬增資之股權加
    以分散至徐黎玲、黃永猛等12位員工名義等情，而上開臺北
    銀行忠孝分行000000000000號帳戶，係以上訴人甲○○名義
    申請開戶，復為上訴人所不爭執，復參酌上開臺北銀行忠孝
    分行000000000000帳戶交易摘要明細表內容，可知上開帳戶
    之存入來源，絕大部分係來自上訴人所有之其他帳戶資金（
    97筆中佔75筆，自有資金比例達75%），而關於該帳戶之帳
    務管理部分，證人即美兆公司總裁辦公室主任陳玟君亦稱該
    帳戶之管理，亦係聽命於上訴人甲○○，顯見上開帳戶係由
    上訴人甲○○個人所支配使用；證人陳玟君所稱及明細表所
    顯示其家族成員如曹純昌、曹純益、曹劉金花等人雖在該帳
    戶內有資金進出往來之情形，然此亦僅係為管理方便，由該
    等成員暫時借用上訴人甲○○之上開帳戶，作為與美兆公司
    對應之窗口，仍不影響該帳戶係屬上訴人甲○○私人使用之
    本質。因認被上訴人以第三人黃永猛名義持有美兆公司股票
    1,459,350股，並於91年度以黃永猛名義將系爭股票過戶予
    曹維鈞，乃據以核定贈與總額23,848,746元，淨額22,848,7
    46元，贈與稅額5,803,573元，並處以漏稅額1倍之罰鍰，認
    事用法，均無違誤等情甚詳，上訴意旨所陳上述理由，無非
    係就原審取捨證據、認定事實之職權行使，指摘其為不當，
    且並就原審已詳予論斷事由再事爭執，泛言原審認定有違經
    驗法則，而未具體表明合於不適用法規、適用法規不當、或
    行政訴訟法第243條第2項所列各款之情形，難認對該判決之
    如何違背法令已有具體之指摘。依首揭說明，應認其上訴為
    不合法。
二、據上論結，本件上訴為不合法，依行政訴訟法第249條第1項
    前段、第104條、民事訴訟法第95條、第78條，裁定如主文
    。
中    華    民    國    97    年    2     月    14    日
                    最高行政法院第一庭
                        審判長法官  鄭  淑  貞
                              法官  鄭  忠  仁
                              法官  吳  明  鴻
                              法官  鄭  小  康
                              法官  帥  嘉  寶
以  上  正  本  證  明  與  原  本  無  異
中    華    民    國    97    年    2     月    15    日
                              書記官  郭  育  玎


司法院資訊處製作；財團法人民間司法改革基金會備份。
